

Giacinto, Daniel José

FULL-STACK DEVELOPER

CONTACTO

0353 - 4067588

danielgiacinto@gmail.com

danielgiacinto

Daniel José Giacinto

danielgiacinto.netlify.app

FORMACIÓN ACADÉMICA

 Tecnicatura Universitaria en Programación.

Universidad Tecnológica Nacional 2022- En curso

Bachiller en Informática Educación
Secundaria

Instituto Santísima Trinidad, Hernando - Córdoba, 2014 - 2019.

CURSOS

 Primera etapa de Argentina Programa #SeProgramar

Ministerio de desarrollo productivo. 2022

• Desarrollador de Videojuegos I

Universidad Tecnológica Nacional Facultad Regional Resistencia. 2021

ACERCA DE MÍ

Tengo 21 años y vivo en la ciudad de Córdoba. Actualmente, me encuentro en el último cuatrimestre de la Tecnicatura Universitaria en Programación de la UTN-FRC. A lo largo de mi trayecto académico, he adquirido sólidos conocimientos en programación, trabajando con diversos lenguajes y desarrollando habilidades en la manipulación de datos con bases de datos. Deseo aplicar mis conocimientos en un entorno profesional desafiante y enriquecedor.

EXPERIENCIA LABORAL

Marketing y Publicidad

Toti Conti S.A, Hernando - Córdoba, Julio 2021 - Enero 2023

Diseño/Publicación de Flyers en Redes Sociales utilizando Photoshop.

Gestión de cuentas para maximizar el alcance y mejorar los resultados en el impacto de las publicaciones.

• Mantenimiento de Software y Hardware

Baiocco Menardi, Hernando - Córdoba, Agosto 2019 - Julio 2020

Tareas de mantenimiento, limpieza, instalación de programas y optimización de software en diversos equipos electrónicos. Atención al cliente.

Prestación de Servicios a Domicilio.

LENGUAJES Y TEGNOLOGÍAS

Front-End

HTML - CSS - JavaScript - Bootstrap - jQuery

Back-End

C# - ASP Net Core - EntityFramework - CQRS Java - Spring Boot - JUnit - Maven - Git

Data Base
SQL Server - Postgree SQL - Mongo

IDIOMA

Español - Nativo Inglés - Básico/Intermedio